臺灣桃園地方法院民事裁定           110年度壢簡字第1740號
原      告  上泰建設開發有限公司

法定代理人  王覺明  

被      告  三合富營造有限公司

法定代理人  湯荃榛  
上列當事人間請求確認本票債權不存在事件，本院裁定如下：
    主    文
本件移送臺灣臺北地方法院。
    理    由
一、按「當事人得以合意定第一審管轄法院。但以關於由一定法
    律關係而生之訴訟為限」，「訴訟之全部或一部，法院認為
    無管轄權者，依原告聲請或依職權以裁定移送於其管轄法院
    」，民事訴訟法第24條第1項、第28條第1項分別定有明文。
    又「民事訴訟法關於合意管轄之規定，除專屬管轄外，得排
    斥其他審判籍而優先適用」（見最高法院99年度台抗字第11
    0號裁定意旨）。
二、本件原告主張：原告發包位於嘉義市○區○○○段○○○段0000000
    00000地號興建透天別墅工程，與被告簽立委建工程契約書
    （下稱系爭合約），因被告延宕工程無法依約完成工程及工
    項，原告於民國109年12月14日解除系爭合約之法律關係，
    惟系爭合約內容約定有代墊後期工程款事項，被告有要求原
    告需先開立面額新臺幣200萬元之本票（票號：NO652110，
    下稱系爭本票）交予原告，然因被告延宕工程且未代墊工程
    款項，原告已以存證信函通知被告系爭本票作廢無效，爰提
    起本訴請求確認被告所持有之系爭本票票據債權不存在等語
    。
三、查，本件原告尚非依非訟事件法第195條第1項規定，主張系
    爭本票係偽造或變造，提起請求確認本票債權不存在之訴，
    而係依票據法第13條規定反面解釋，主張直接前後手間本於
    系爭合約之原因關係抗辯，提起確認本票債權不存在之訴，
    且原告係因系爭合約約定代墊後期工程款事項而簽發系爭本
    票予被告等節，均據原告於起訴狀記載明確，是以原告主張
    兩造間系爭合約已經解除，被告所持系爭本票債權對原告不
    存在，實為兩造間因系爭合約之法律關係而涉訟者甚明。參
    以系爭合約第24條第3項約定：「...本契約若有未盡事宜，
    悉依相關法令公平解決，若因此而涉訟者，雙方與乙方連帶
    保證人均同意以台灣台北地方法院為第一審法院」，可認雙
    方合意以臺灣臺北地方法院為第一審管轄法院。則依上開說
    明，本件自應由臺灣臺北地方法院管轄，原告向無管轄之本
    院起訴，顯係違誤。爰依職權將本件移送於該管轄法院。
四、依首開法條，裁定如主文。 
中　　華　　民　　國　　111 　年　　2 　　月　　10　　日
                    中壢簡易庭  法  官  劉哲嘉
以上為正本係照原本作成。
如不服本裁定，應於送達後10日內，向本院提出抗告狀並表明抗
告理由，如於本裁定宣示後送達前提起抗告者，應於裁定送達後
10日內補提抗告理由書（須附繕本）。
中　　華　　民　　國　　111 　年　　2 　　月　　10　　日
                                書記官  鄭履任